臺灣高等法院刑事判決
109年度上訴字第3827號
上  訴  人  臺灣臺北地方檢察署檢察官
被      告  趙子君
選任辯護人  袁大為律師(法律扶助律師)

上列上訴人因被告違反槍砲彈藥刀械管制條例案件，不服臺灣臺
北地方法院107年度訴字第869號，中華民國109年9月2日第一審
判決（起訴案號：臺灣臺北地方檢察署107年度偵字第13232號）
，提起上訴，本院判決如下：
    主  文
上訴駁回。               
    理  由
一、經本院審理結果，認第一審判決對被告趙子君為無罪之諭知
    ，核無不當，應予維持，並引用第一審判決書記載之證據及
    理由（如附件）。
二、檢察官上訴意旨略以：本案原審公訴檢察官曾於108年1月9
    日準備程序時，聲請調查證人王智成，而遍查原審準備程序
    筆錄及審判筆錄，並未發現有檢察官聲請捨棄調查該證據之
    聲明，而證人王智成之證詞又涉及本案被告自白是否屬實之
    重要關係基礎，然原判決卻於判決理由稱僅辯護人聲請調查
    證人王智成，將公訴檢察官之聲請調查證人王智成之部分漏
    未說明，原判決此處即有應於審判期日調查而未予調查之違
    誤。
三、經查：
㈠、證人王智成於原審經合法傳喚無正當理由不到庭（見原審卷
    一第135、141頁），復拘提無著（見原審卷一第247、283至
    289頁、卷二第299、329至343頁），故原審就證人王智成部
    分已盡調查之能事，並非就該證據未予調查，雖原判決漏載
    檢察官就此部分有聲請傳喚證人，惟尚非如上訴意旨所述有
    應於審判期日調查之證據而未予調查者之違誤，合先敘明。
㈡、本案經檢察官提起上訴後，本院查得證人王智成已於110年1
    月20日因另案入監服刑，故依檢察官聲請提證人王智成到庭
    作證。而證人王智成於本院審理時證稱：「搜索時我不在場
    ，我是到公司後才知道有那3顆子彈，還有一把模擬槍。」
    、「（問：你是否知道在該佛跳牆罐裡搜索到的3顆子彈是
    誰的？）我不清楚，因為當時我已經離職一小段時間了。」
    、「（問：你何時叫被告跟你一起回公司？）當我接到公司
    的電話說警察找我時，我打給被告，請被告陪我去忠富發公
    司。」、「（問：你為何當時要打電話給被告請被告陪你去
    公司？）那段時間被告常跟我在一起，我出去都會找被告。
    「（問：你跟被告回到公司一直到你離開公司到汐止的家進
    行搜索這段時間，也就是你跟被告在公司停留的這段時間，
    有無在現場聽到任何人稱子彈是誰的，或聽到任何人稱子彈
    是自己的？）我印象中是被告說子彈是他的。我印象中聽到
    是警察問子彈是誰放在那個地方的，被告是說子彈是他放的
    ，不是說子彈是他的。」等語（本院卷第183至185頁），可
    見證人王智成於搜索當時並未在現場，亦未指認本案子彈為
    被告持有，且係被通知到查獲現場後，才聽聞被告自稱本案
    子彈為被告所放置，是單憑證人王智成之證述，尚難遽認本
    案子彈即為被告所有。參以證人王智成於本院審理時證稱伊
    於忠富發公司任職期間，被告並未在該公司任職，被告偶而
    陪伊去公司，被告陪伊去公司時，都在泡茶、看電視，但被
    告不會待很久，被告如果跟伊過去都是伊要出門處理事情，
    準備一下資料就會出門等情（本院卷第191至192頁），則被
    告既非忠富發公司之員工，與忠富發公司間並無關係，其於
    拾獲本案子彈後，未將之丟棄，反置放於與其無關的忠富發
    公司書櫃之佛跳牆罐內，亦顯違常情。是依上所述，證人王
    智成之證詞並不足採為認定扣案子彈係被告所有之證據。
㈢、又經本院將被告之指紋及扣案子彈經送內政部警政署刑事警
    察局鑑驗結果，並未顯見可資比對之指紋，而未能鑑定子彈
    上是否有被告之指紋，有內政部警政署刑事警察局109年12
    月29日刑紋字第1098031478號鑑定書在卷可按（本院卷第97
    頁），是亦無從以指紋鑑定佐證扣案之子彈係被告所有。
四、綜上，被告於警詢及偵查中坦認持有扣案子彈之自白，與卷
    內事證所顯示之事實不符，而檢察官所提之其餘證據亦無從
    佐證該等自白為真實，是該自白當難以採信。而公訴意旨所
    舉之其餘證據並無法證明扣案子彈係被告所持有。是檢察官
    所舉證據，猶有合理之懷疑，尚無從使本院形成被告有罪心
    證之確信，此外復查無其他積極證據足資證明被告有檢察官
    上開所指的犯行，是原審經詳細審理後，諭知被告無罪，依
    上說明，並無不合。檢察官上訴意旨，仍係就原審依職權為
    證據取捨及心證形成之事項，反覆爭執，其上訴為無理由，
    應予駁回。
據上論斷，應依刑事訴訟法第373條、第368條，判決如主文。
本案經檢察官游明慧提起公訴，檢察官陳國安提起上訴，檢察官
曾鳳鈴到庭執行職務。
中　　華　　民　　國　　110 　年　　3 　　月　　30　　日
     　　　　　　 刑事第十六庭  審判長法　官  葉騰瑞
                                      法　官  陳芃宇
                                      法　官  廖紋妤
以上正本證明與原本無異。
檢察官如不服本判決，應於收受送達後20日內向本院提出上訴書
狀，惟須受刑事妥速審判法第9條限制。其未敘述上訴之理由者
，並得於提起上訴後20日內向本院補提理由書(均須按他造當事
人之人數附繕本)「切勿逕送上級法院」。
刑事妥速審判法第9條：
除前條情形外，第二審法院維持第一審所為無罪判決，提起上訴
之理由，以下列事項為限：
一、判決所適用之法令牴觸憲法。
二、判決違背司法院解釋。
三、判決違背判例。
刑事訴訟法第 377 條至第 379 條、第 393 條第 1 款之規定，
於前項案件之審理，不適用之。
                                      書記官  江珮菱
中　　華　　民　　國　　110 　年　　3 　　月　　31　　日